【裁判字號】    90,訴,1459
【裁判日期】    900801
【裁判案由】    搶奪
【裁判全文】
臺灣臺中地方法院刑事判決                          九十年度訴字第一四五九號
    公  訴  人  臺灣臺中地方法院檢察署檢察官
    被      告  乙○○
右列被告因搶奪案件，經檢察官提起公訴 (九十年度偵字第六二一三號)，本院判決
如左︰
    主      文
乙○○意圖為自己不法之所有，而搶奪他人之動產，累犯，處有期徒刑玖月。
    事      實
一、乙○○品行不良，並曾於民國八十七年間，因詐欺案件，經法院判處有期徒刑八
    月確定，甫於八十八年九月十二日執行完畢，仍不知悔改。於九十年三月廿九日
    下午一時五十五分許，騎乘先前竊得作為交通工具使用之車牌號碼ＴＷＦ─九六
    三號機車 (涉犯竊盜罪部分，另案由本院九十年度易字第七七五號竊盜案件審理
    判決)，途經台中市北屯區○○○路與大連北路口時，適見甲○○將所有之皮包
    一只 (內有郵局提款卡一張、花旗銀行提款卡一張、身分證一張、現金新台幣二
    百零一元)放置於菜藍之提把上行走於路上，乙○○因沾染施用第一級毒品海洛
    因之惡習，為購買毒品，竟認有機可乘，而意圖為自己不法之所有，將機車停於
    路口，徒步尾隨甲○○之後，並趁其不備時，突然出手搶奪該皮包，由於用力過
    猛，皮包之提帶為其扯斷，乙○○於得手後欲逃跑至停放機車處時，因甲○○高
    聲呼救，為路人黃翔麟等人與聞訊到場之警員當場合力捕獲。
二、案經台中市警察局第五分局報請臺灣臺中地方法院檢察署檢察官偵查起訴。
    理  由
一、訊據被告乙○○對於在右揭時地，拿取被害人甲○○所有放置菜藍提把上之皮包
    一只之事實，固不否認，核與被害人於警訊時指述情節相符，並經證人即將被告
    捕獲之黃翔麟於警訊時證述明確，復有被害人領回失物之贓物保管收據一件在卷
    可資佐憑。被告雖矢口否認有何搶奪犯行，辯稱：伊當時意在行竊云云。惟查：
    搶奪罪係以乘人不備，不及抗拒，公然掠取其財物為成立要件，與竊取者係乘人
    不知，以和平或秘密方法竊得其物之情形，迥然有別 (最高法院七十五年度台上
    字第六三四號判決意旨參照)，被告既係在道路上公然乘被害人不備自後奪取皮
    包，其奪取當時係使被害人不及抵抗，且因用力過猛將皮包之提帶扯斷，顯與和
    平或秘密方法竊取他人之物有間，自不因奪取之初為被害人所不知即謂係竊盜，
    被告所辯，應屬避重就輕之詞，洵無足採。因而事證明確，被告犯行洵堪認定，
    應予依法論科。
二、核被告所為，係犯同法第三百二十五條第一項之普通搶奪罪。查被告品行不良，
    並曾於八十七年間，因詐欺案件，經法院判處有期徒刑八月確定，甫於八十八年
    九月十二日執行完畢，有台灣高等法院被告全國前案紀錄表及台灣台中地方法院
    檢察署刑案資料查註紀錄表附卷可稽，其於徒刑執行完畢後，五年以內再犯本件
    有期徒刑以上之刑之罪，為累犯，應依法加重其刑。爰審酌被告年富力強，本應
    自食其力，竟貪圖私利，思不勞而獲，恣意搶奪他人財物，漠視輕踐他人財產權
    益，應予非難；兼衡及被告品行不良，供詞避重就輕，惟所搶得財物價值不高，
    並業經歸還被害人，所生危害非巨等一切情狀，量處如主文所示之刑，以示懲儆
    。
三、按刑法上之牽連犯，係指行為者意念中祇欲犯某罪，而其實施犯罪之方法，或其
    實施犯罪之結果，觸犯行為人目的行為以外之其他罪名而言，牽連犯的數行為間
    ，有無方法或結果行為與目的行為之牽連關係存在，並應參酌行為時客觀的事實
    以為決定，亦即在客觀上認其方法或結果行為，與犯罪之目的行為，有不可分離
    之直接密切關係，始克成立 (最高法院七十九年台上字第五四七號判例意旨參照
    )。被告為本件搶奪行為時，雖係騎乘其先前竊得之車牌號碼ＴＷＦ─九六三號
    機車為之，惟依被告於本院九十年度易字第七七五號竊盜案件九十年七月十八日
    審理時供稱：竊取該機車之目的在於單純做交通工具使用，竊車當時並沒有想要
    去搶奪等語，此有本院調取之上開卷宗可稽，則被告竊取機車時之目的既非意在
    行搶，僅係作為交通工具使用，雖被告嗣後騎乘該機車行搶，仍難認為二者間在
    客觀上有直接密切不可分離之方法或結果關係，自非牽連犯，併此敘明。
據上論斷，應依刑事訴訟法第二百九十九條第一項前段，刑法第三百二十五條第一項
、第四十七條，判決如主文。
中      華      民      國      九十      年      八      月    一      日
                                    台灣台中地方法院刑事第五庭
                                            法  官  劉長宜
右正本證明與原本無異。
如不服本判決，應於判決送達後十日內，向本院提出上訴狀，上訴於台灣高等法院台
中分院(須附繕本)
                                            書記官
中      華      民      國      九十      年      八      月    七      日
附錄法條：
刑法第三百二十五條第一項：意圖為自己或第三人不法之所有，而搶奪他人之動產者
，處六月以上五年以下有期徒刑。
右正本證明與原本無異。
如不服本判決，應於判決送達後十日內，向本院提出上訴狀，上訴於台灣高等法院台
中分院(須附繕本)


司法院資訊處製作；財團法人民間司法改革基金會備份。
